【裁判字號】    97,訴,757
【裁判日期】    970331
【裁判案由】    毒品危害防制條例
【裁判全文】
臺灣板橋地方法院刑事判決               97年度訴字第757號
公  訴  人  臺灣板橋地方法院檢察署檢察官
被      告  乙○○
上列被告因毒品案件，經檢察官提起公訴（96年度毒偵字第7960
、8175、8522號，97年度毒偵字第734 號），本院以簡式審判程
序審理，判決如下：
    主  文
乙○○施用第一級毒品，處有期徒刑壹年陸月；附表編號壹、編
號貳一、編號參一所示之物，均沒收銷燬之，編號貳三、編號參
二之物，均沒收之。又施用第二級毒品，處有期徒刑陸月，附表
編號貳二之物，沒收銷燬之。應執行有期徒刑壹年拾月；附表編
號壹、編號貳一、二、編號參一所示之物，均沒收銷燬之，編號
貳三、編號參二之物，均沒收之。
    事實及理由
一、本件係依刑事訴訟法第273 條之1 第1 項規定，以簡式審判
    程序審理，合先敘明。
二、本件除被告前於民國（下同）96年4 月15日因毒品案件，經
    本院於96年8月28日以96年度訴字第2311號判處有期徒刑10
    月，減為有期徒刑5月，如易科罰金，以新臺幣1,000元折算
    1 日，96年11月5日易科罰金執行完畢（執行案號：臺灣板
    橋地方法院檢察署96年度執字第10904號；於本件不構成累
    犯），暨犯罪事實第8、9行記載部分，應予補充更正為：「
    分別在其臺北縣板橋市○○街61巷20號2樓住處內及友人家
    中，以注射海洛因方式，及以將甲基安非他命置入玻璃球內
    以火燒烤之方式，【分別】施用第1級毒品海洛因、第2級毒
    品甲基安非他命（原起訴書記載為：將海洛因及甲基安非他
    命【同時】置入玻璃球內以火燒烤之方式）」外，其餘之犯
    罪事實、證據，均引用如附件起訴書之記載。
三、核被告乙○○所為，係犯毒品危害防制條例第10條第1 項、
    第2 項之施用第1 、2 級毒品罪；又被告因施用毒品海洛因
    成癮，有行政院衛生署八里療養院97年1 月7 日診斷證明書
    在卷可稽，而被告於本院亦供述以：我都是晚上時間施用，
    海洛因約一天用二次，安非他命約一天用一次，我沒有施用
    都會覺得不能解癮、很難過，查扣的東西都是我施用毒品用
    的等情（見本院97年3 月26日準備程序筆錄），是其於上開
    時、地先後多次分別施用第1 級毒品海洛因、第2 級毒品甲
    基安非他命之犯行，均係為滿足其毒癮發作時，所為數個舉
    動之接續，而分別施用各該毒品，應均為單一之接續犯行，
    應僅各論以接續犯之包括1 罪。其各該施用毒品前之持有毒
    品行為，分別為各該施用之高度行為所吸收，均不另論罪。
    被告所犯，如上2 罪，犯意個別，行為互殊，是屬數罪，應
    分論之。爰審酌被告素行（詳參被告前案紀錄表）、動機、
    目的、施用毒品所生危害，以及施用期間甚長，暨犯罪後坦
    承犯行之態度等一切情狀，酌情分別量處如主文所示之刑，
    並定其應執行之刑。扣案如主文所示之物，分別依法沒收銷
    燬或沒收之。
據上論斷，應依刑事訴訟法第273 條之1 第1 項、第299 條第1
項前段、第310條之2、第454條第2項，毒品危害防制條例第10
條第1項、第2項、第18條第1項前段，刑法第11條前段、第51條
第5款、第38條第1項第2款，判決如主文。
本案經檢察官吳文正到庭執行職務。
中    華    民    國    97    年    3    月     31    日
                  刑事第5庭    法  官  黎錦福
上列正本證明與原本無異。
如不服本判決，應於判決送達後十日內敘明上訴理由，向本院提
出上訴狀（應附繕本）。
                               書記官  蔡麗春
中    華    民    國    97    年    3     月    31    日
附錄本案論罪科刑法條全文：
毒品危害防制條例第10條：
施用第一級毒品者，處6 月以上5 年以下有期徒刑。
施用第二級毒品者，處3 年以下有期徒刑。
附表：
壹：（臺灣板橋地方法院檢察署96年度毒偵字第7960號卷即96年
    度毒偵字第4886號卷第17頁）
    海洛因殘渣袋1 個（附著有難以析離之毒品，應以毒品視之
    ）。
貳：（臺灣板橋地方法院檢察署97年度毒偵字第734 號卷即臺灣
    臺北地方法院檢察署96年度毒偵字第2977號卷第16、19、43
    、46頁）。
一、海洛因2 小包（合計凈重1.85公克）。
二、甲基安非他命1 小包（驗餘淨重0.1723公克）。
三、注射針筒2支。
參：（臺灣板橋地方法院檢察署96年度毒偵字第8175號卷第11、
    18、19、20、25、26、32頁）。
一、海洛因2 小包（合計凈重1.13公克）。
二、注射針筒1支。
【備註：另96年度毒偵字第8522號卷部分，無扣案物件。】
.........................................................
附件：
臺灣板橋地方法院檢察署檢察官起訴書
                                    96年度毒偵字第7960號
                                                第8175號
                                                第8522號
                                    97年度毒偵字第734號
    被      告  乙○○  男  24歲（民國○○年○○月○日生）
                        住臺北縣板橋市○○街61巷20號3樓
                        國民身分證統一編號：Ｚ000000000號
上列被告因違反毒品危害防制條例案件，業經偵查終結，認應提
起公訴，茲將犯罪事實及證據並所犯法條分敘如下：
        犯罪事實
一、乙○○前於民國94年間因施用毒品案件，經國防部東部地方
    軍事法院裁定送觀察、勒戒後，認無繼續施用毒品之傾向，
    由國防部東部地方軍事法院檢察署檢察官以94年度蓮檢字第
    1894號為不起訴處分確定。猶不知悔改，基於施用第1 級毒
    品海洛因、第2 級毒品甲基安非他命之單一犯意，接續於96
    年6 月17日晚間某時許、同年9 月10日某時許、同年9 月14
    日晚間11時許、同年10月12日下午3 時許，分別在其臺北縣
    板橋市○○街61巷20號2 樓住處內及友人家中，將海洛因及
    甲基安非他命同時置入玻璃球內以火燒烤之方式，施用第1
    級毒品海洛因、第2 級毒品甲基安非他命。嗣於96年6 月17
    日晚間7 時50分許，為警在其上址住處搜索並扣得海洛因殘
    渣袋1 個，復於96年6 月18日晚間8 時30分許、同年9 月11
    日下午5 時許，先後在臺北縣政府警察局板橋分局內經警採
    集其尿液送驗後，均呈鴉片類、甲基安非他命陽性反應；再
    於96年9 月15日凌晨3 時50分許許，在臺北市中山區○○○
    路483 號前為警查獲，並扣得海洛因2 小包（合計凈重1.85
    公克）、甲基安非他命1 小包（驗餘淨重0.1723公克）及注
    射針筒2 支，經警採集其尿液送驗後，呈鴉片類、甲基安非
    他命陽性反應；又於96年10月12日晚間10時許，在臺北縣板
    橋市○○街57號前為警查獲，並扣得海洛因2 小包（合計凈
    重1.13公克）、注射針筒1 支，經警採集其尿液送驗後，呈
    鴉片類、甲基安非他命陽性反應，始悉上情。
二、案經臺北縣政府警察局板橋分局報告及臺北市政府警察局中
    山分局移送臺灣臺北地方法院檢察署呈請臺灣高等法院檢察
    署檢察長令轉本署偵辦。
        證據並所犯法條
一、證據清單及待證事實
┌──┬───────────┬──────────────┐
│編號│     證據名稱         │        待證事實            │
├──┼───────────┼──────────────┤
│一  │被告乙○○於偵查中之自│被告先後於96年6月17日晚間某 │
│    │白                    │時許、同年9月10日某時許、同 │
│    │                      │年9 月14日晚間11時許、同年10│
│    │                      │月12 日下午3時許，分別在其上│
│    │                      │址住處及友人家中，施用第1級 │
│    │                      │毒品海洛因、第2級毒品甲基安 │
│    │                      │非他命之事實。              │
├──┼───────────┼──────────────┤
│二  │台灣檢驗科技股份有限公│同上。                      │
│    │司2007/07/04、2007/09/│                            │
│    │29、2007/11/01之濫用藥│                            │
│    │物檢驗報告、臺灣尖端先│                            │
│    │進生技醫藥股份有限公司│                            │
│    │2007/09/29濫用藥物檢驗│                            │
│    │報告各1份             │                            │
├──┼───────────┼──────────────┤
│三  │臺北縣政府警察局板橋分│警方於96年6月17日晚間7時50分│
│    │局搜索扣押筆錄（96年6 │許，在被告上址住處搜索並扣得│
│    │月17日）、扣押物品目錄│海洛因殘渣袋1個之事實。     │
│    │表、照片4張           │                            │
├──┼───────────┼──────────────┤
│四  │臺北市政府警察局中山分│被告於96年9月15日凌晨3時50  │
│    │局搜索扣押筆錄、扣押物│分許為警查獲後，扣得海洛因2 │
│    │品目錄表、照片2張、交 │小包（合計淨重1.85公克）、甲│
│    │通部民用航空局航空醫務│基安非他命1小包（驗餘淨重0.1│
│    │中心毒品鑑定書、法務部│723公克）及注射針筒2支之事實│
│    │調查局鑑定書各1份     │。                          │
├──┼───────────┼──────────────┤
│五  │臺北縣政府警察局板橋分│被告於96年10月12日晚間10時許│
│    │局搜索扣押筆錄（96年10│為警查獲後，扣得海洛因2小包 │
│    │月12日）、扣押物品目錄│（合計淨重1.13公克）及注射針│
│    │表、照片6張、法務部調 │筒1支之事實。               │
│    │查局鑑定書1份         │                            │
├──┼───────────┼──────────────┤
│六  │本署刑案資料查註紀錄表│被告經觀察、勒戒後，認無繼續│
│    │                      │施用毒品之傾向而釋放，復於釋│
│    │                      │放後之5年內，再犯本件施用毒 │
│    │                      │品案件之事實。              │
└──┴───────────┴──────────────┘
二、核被告所為，係犯違反毒品危害防制條例第10條第1項之施
    用第1 級毒品、同條例第10條第2 項之施用第2 級毒品等罪
    嫌。其施用前後持有海洛因、甲基安非他命之低度行為，為
    施用之高度行為所吸收，不另論罪。被告施用海洛因成癮，
    有行政院衛生署八里療養院診斷證明書在卷可稽，其於上開
    時地先後施用海洛因，均為滿足其海洛因毒癮所為數個舉動
    之接續施行，並同時施用甲基安非他命，請均論以接續犯。
    又被告同時施用第1 級毒品海洛因及第2 級毒品甲基安非他
    命，請依刑法第55條想像競合犯之規定，從一重之施用第1
    級毒品處斷。扣案之海洛因3 小包（合計淨重2.98公克）、
    甲基安非他命1 小包（驗餘淨重0.1 723 公克），請依毒品
    危害防制條例第18條第1 項前段規定宣告沒收銷燬；至前開
    毒品之包裝袋及扣案之海洛因殘渣袋1 個，因與毒品無法析
    離，應視為毒品之一部，亦請依上開規定併宣告沒收銷燬。
    扣案之注射針筒3 支，為被告所有供施用毒品犯罪預備之物
    ，業據被告坦承在卷，請依刑法第38條第1 項第2 款規定宣
    告沒收。
三、依毒品危害防制條例第23條第2項、刑事訴訟法第251條第1
    項提起公訴。
    此      致
臺灣板橋地方法院
中    華    民    國    97    年    1    月  14       日
                              檢察官  丙  ○  ○
                              檢察官  甲  ○  ○
以上正本證明與原本無異。
中    華    民    國    97    年    2     月    12    日
                              書記官
附錄本案參考法條全文
毒品危害防制條例第10條
施用第一級毒品者，處 6 月以上 5 年以下有期徒刑。
施用第二級毒品者，處 3 年以下有期徒刑。


司法院資訊處製作；財團法人民間司法改革基金會備份。
